【裁判字號】    97,易,340
【裁判日期】    970502
【裁判案由】    侵占等
【裁判全文】
臺灣彰化地方法院刑事判決        九十七年度易字第三四０號
公  訴  人  臺灣彰化地方法院檢察署檢察官
被      告  甲○○
上列被告因侵占案件，經檢察官提起公訴（九十七年度偵字第一
一八八號），由本院合議庭裁定依簡式審判程序審理判決如下：
    主  文
甲○○所犯如附表編號一至三所示之罪，各處如附表編號一至三
「主文欄」所示之刑（含宣告刑、減得之刑）。應執行有期徒刑
肆月，如易科罰金，以新臺幣壹仟元折算壹日。緩刑貳年。
    事  實
一、甲○○（所涉普通傷害罪嫌，另由本院為公訴不受理之判決
    ）於友人乙○○在民國九十五年九月十五日入監服刑前，因
    上開刑事執行案件遭通緝為警逮捕，而在警局內以電話聯絡
    、託付其前至乙○○位於彰化縣彰化市○○路○段一六三號
    二二號住處，拿取乙○○前在中華郵政股份有限公司彰化府
    前郵局（以下簡稱彰化府前郵局）開設之帳號000000
    00000000號帳戶【為殘障補助撥款帳戶，每月均有
    新臺幣（下同）三千元之補助款匯入】之提款卡一枚，並委
    託其以上開提款卡一張代為自前開帳戶中領款，並將領得之
    現金，寄送至獄中供其花用，乃受乙○○之託，於二、三日
    後，前至乙○○前址住處拿取提款卡：(1)其先於九十五年十
    一月十八日，以上開提款卡至自動櫃員機提領現金六千元，
    詎於提款後十餘日之九十五年十二月初某時，因一時缺款，
    竟突萌普通侵占之為自己不法所有意圖，將上開受乙○○所
    託而領取、並為乙○○所持有之現款六千元，以易持有為所
    有之意思，加以侵占入己花用完畢。(2)又於同年十二月十日
    ，基於乙○○前開委託，以上揭提款卡在自動櫃員機領款三
    千元，惟於領款後之同年月十一、十二日某時，因家中臨時
    缺款花用，竟復另行基於普通侵占之為自己不法所有意圖，
    將前開受乙○○委託領取而為乙○○持有之三千元，以易持
    有為所有之意思予以侵占入己，供以作為家用款項。(3)再於
    九十六年一月十日，基於乙○○上開所託，以前揭提款卡在
    自動櫃員機領款三千元，然於領款二日後之同年月十二日，
    復因家中缺款，乃又另行基於普通侵占之為自己不法所有意
    圖，將前開受乙○○之託所領取並為其保管而持有之三千元
    ，以易持有為所有之意思加以侵占入己而均予用罄。嗣因乙
    ○○於九十六年五月二十五日出監後，向其索還委託提領之
    前開款項未果，乃於同年十一月二十三日前至臺灣彰化地方
    法院檢察署提出告訴而查獲。
二、案經乙○○訴請臺灣彰化地方法院檢察署檢察官偵查起訴，
    由本院合議庭裁定依簡式審判程序審理。
    理  由
一、訊據被告甲○○對於上揭事實均坦承不諱，核與證人即告訴
    人乙○○於偵訊時證述之情節相符。又被告於本院審理時自
    承其因缺款，始為上開三次侵占犯行，並已將前揭款項花用
    完畢，足認被告為上開三次侵占行為時，主觀上均確有為自
    己不法所有之意圖。再被告於本院審理時供承：「我領款有
    經過乙○○的同意，事後再侵占，三次都是領完錢之後才想
    到要侵占」等語，且衡以被告上開三次侵占之犯罪時間，均
    已有相當之間隔，被告前揭三次侵占行為，犯意各別，應予
    分論併罰；公訴人起訴書認係犯罪時、地密接之接續犯，尚
    有誤會。此外，復有告訴人乙○○上開彰化府前郵局帳戶存
    摺影本在卷可佐，本件事證明確，被告犯行洵足認定。
二、核被告如事實欄一、(1)至(3)所為，均係犯刑法第三百三十五
    條第一項之普通侵占罪。被告所為上開三次普通侵占犯行，
    犯意各別，行為時、地互異，應予分論併罰（公訴人起訴書
    認屬接續犯，容有未洽，理由已詳述如前）。爰審酌被告之
    素行、犯罪之動機、目的係為圖一己之私利、三次侵占之手
    段、數額、對告訴人所生之損害及被告犯罪後坦承犯行，且
    已將侵占款項賠償支付與告訴人，態度尚屬良好等一切情狀
    ，就其所為上開三次侵占犯行，分別量處如附表編號一至三
    「主文欄」所示之宣告刑，並各諭知易科罰金之折算標準，
    以示懲儆。另中華民國九十六年罪犯減刑條例已於九十六年
    七月四日公布，並自同年七月十六日起生效施行，依上開條
    例第二條第一項第三款：「犯罪在中華民國九十六年四月二
    十四日以前者，除本條例另有規定外，依下列規定減刑：三
    、有期徒刑、拘役或罰金，減其刑期或金額二分之一。」之
    規定，本案被告所為上開三次侵占犯行之犯罪時間，均在九
    十六年四月二十四日以前，且無上開條例所定不應減刑之情
    形，爰各依該條例第二條第一項第三款、第七條、第九條之
    規定予以減刑，及各諭知易科罰金之折算標準（詳如附表編
    號一至三「主文欄」所示），並就減得之刑，定其應執行之
    刑如判決主文所載，及諭知易科罰金之折算標準。末查，被
    告前曾：(一)於八十二年間，因竊盜案件，經臺灣板橋地方法
    院以八十二年度易字第四一三二號判處有期徒刑四月，緩刑
    二年確定，其後上開緩刑經撤銷確定。(二)又於八十二年十月
    十九日，因竊盜案件，經本院以八十二年度易字第三一六五
    號判處有期徒刑五月，經上訴後，於八十三年二月八日由臺
    灣高等法院臺中分院八十三年度上易字第一一一號駁回上訴
    確定，前開(一)、(二)所示之刑期嗣復經臺中高等法院臺中分院
    以八十三年度聲字第七六七號裁定應執行有期徒刑八月確定
    ，入監執行後，已於八十三年十二月三十一日執行完畢，然
    其於五年以內未曾因故意犯罪受有期徒刑以上刑之宣告，有
    臺灣高等法院被告全國前案紀錄表及臺灣彰化地方法院檢察
    署刑案資料查註紀錄表各一件在卷可考，被告經此科刑教訓
    ，當知警惕而無再犯之虞，本院認其所宣告之刑，以暫不執
    行為適當，爰併諭知緩刑二年，以勵自新。
據上論斷，應依刑事訴訟法第二百七十三條之一第一項、第二百
九十九條第一項前段，刑法第三百三十五條第一項、第四十一條
第一項前段、第二項、第五十一條第五款、第七十四條第一項第
二款，刑法施行法第一條之一第一項、第二項前段，中華民國九
十六年罪犯減刑條例第二條第一項第三款、第七條、第九條，判
決如主文。
本案經檢察官吳芙如到庭執行職務
中    華    民    國  九十七  年    五     月    二   日
                  刑事第八庭    法  官  李雅俐
以上正本證明與原本無異。
如不服本判決，應於判決送達後10日內，向本院（切勿逕送臺灣
高等法院臺中分院）提出上訴狀，上訴書狀應「敘述具體上訴理
由」，並按他造當事人之人數附繕本。
告訴人或被害人對於判決如有不服具備理由請求檢察官上訴者，
其上訴期間之計算係以檢察官收受判決正本之日期為準。
中    華    民    國  九十七  年    五    月    二    日
                                書記官  陳秀娟
附錄論罪科刑法條：
刑法第三百三十五條第一項：
意圖為自己或第三人不法之所有，而侵占自己持有他人之物者，
處五年以下有期徒刑、拘役或科或併科一千元以下罰金。
附    表：
┌──┬───────┬───────────────────────┐
│編號│犯  罪  事  實│          主        文        欄              │
├──┼───────┼───────────────────────┤
│一  │如事實欄一、(1)│甲○○意圖為自己不法之所有，而侵占自己持有他人│
│    │所示。        │之物，處有期徒刑肆月，如易科罰金，以新臺幣壹仟│
│    │              │元折算壹日；減為有期徒刑貳月，如易科罰金，以新│
│    │              │臺幣壹仟元折算壹日。                          │
├──┼───────┼───────────────────────┤
│二  │如事實欄一、(2)│甲○○意圖為自己不法之所有，而侵占自己持有他人│
│    │所示。        │之物，處有期徒刑月，如易科罰金，以新臺幣壹仟│
│    │              │元折算壹日；減為有期徒刑壹月又拾伍日，如易科罰│
│    │              │金，以新臺幣壹仟元折算壹日。                  │
├──┼───────┼───────────────────────┤
│三  │如事實欄一、(3)│甲○○意圖為自己不法之所有，而侵占自己持有他人│
│    │所示。        │之物，處有期徒刑月，如易科罰金，以新臺幣壹仟│
│    │              │元折算壹日；減為有期徒刑壹月又拾伍日，如易科罰│
│    │              │金，以新臺幣壹仟元折算壹日。                  │
└──┴───────┴───────────────────────┘


司法院資訊處製作；財團法人民間司法改革基金會備份。
